臺灣高等法院臺南分院刑事判決
110年度上訴字第355號
上  訴  人  
即  被  告  甲○○
選任辯護人  曾邑倫律師（法扶律師）
上列上訴人即被告因毒品危害防制條例案件，不服臺灣臺南地方
法院109年度訴字第1058號中華民國110年2月4日第一審判決（起
訴案號：臺灣臺南地方檢察署109年度偵字第12794號），提起上
訴，本院判決如下：
    主  文
原判決關於甲○○有罪部分撤銷。
甲○○犯如附表編號1至10所示各罪，各處如附表編號1至10所示之
刑及沒收。應執行有期徒刑玖年，沒收部分併執行之。
    事  實
一、甲○○明知海洛因及甲基安非他命分係毒品危害防制條例第2
    條第2項第1款、第2款所列管之第一、二級毒品，不得非法
    持有、販賣。詎甲○○以其持用門號0000000000號行動電話，
    作為聯絡工具，分別為下列行為：
  ㈠甲○○基於販賣第二級毒品甲基安非他命以營利之犯意，其中
    就附表編號2部分並與不詳年籍姓名之成年女子共同基於販
    賣第二級毒品甲基安非他命以營利之犯意聯絡，於附表編號
    1至6所示之時間、地點，以附表編號1至6所示之交易方式，
    販賣如附表編號1至6所示之甲基安非他命予陳建在、林坤慶
    ，並均已收取價金（毒品交易時間、地點、對象及價格，詳
    如附表編號1至6所載）。
　㈡甲○○意圖營利，基於販賣第一級毒品之犯意，於附表編號7至
    10所示之時間、地點，以附表編號7至10所示之交易方式，
    販賣如附表編號7至10所示之海洛因予王瑞鴻、杜憲明，並
    均已收取價金（毒品交易時間、地點、對象及價格，詳如附
    表編號7至10所載）。
二、嗣經警對甲○○所持用門號0000000000號行動電話實施通訊監
    察，並於民國109年7月8日15時20分許，依法搜索甲○○位在
    臺南市○○區○○路0段000巷00號000房租屋處，扣得門號00000
    00000號行動電話1支（含SIM卡1張），始循線查悉上情。
三、案經臺南市政府警察局麻豆分局報請臺灣臺南地方檢察署檢
    察官偵查起訴。
    理  由
壹、按被告以外之人於審判外之陳述，雖不符刑事訴訟法第159
    條之1至第159條之4之規定，然經當事人於審判程序同意作
    為證據，法院審酌該言詞陳述或書面陳述作成時之情況，認
    為適當者，亦得為證據。又當事人、代理人或辯護人於法院
    調查證據時，知有第159條第1項不得為證據之情形，而未於
    言詞辯論終結前聲明異議者，視為有前項之同意，刑事訴訟
    法第159條之5定有明文。立法意旨在於傳聞證據未經當事人
    之反對詰問予以核實，原則上先予排除，惟若當事人已放棄
    反對詰問權，於審判程序中表明同意該等傳聞證據可作為證
    據，或於言詞辯論終結前未聲明異議，基於尊重當事人對傳
    聞證據之處分權，及證據資料愈豐富，愈有助於真實發見之
    理念，且強化言詞辯論主義，使訴訟程序得以順暢進行，上
    開傳聞證據亦均具有證據能力。查本案所引用之相關證據資
    料（詳後引證據），其中各項言詞或書面傳聞證據部分，縱
    無刑事訴訟法第159條之1至第159條之4或其他規定之傳聞證
    據例外情形，然業經本院於審理時予以提示並告以要旨，且
    各經檢察官、被告甲○○及辯護人表示意見，當事人已知上述
    證據乃屬傳聞證據，已明示同意作為本案之證據使用（本院
    卷第115-118、173頁），而本院審酌上開證據資料製作時之
    情況，無不當取供及證明力明顯過低之瑕疵，認以之作為證
    據應屬適當，揆諸前開規定，應認均有證據能力。
貳、認定犯罪事實所憑之證據及理由：
一、前開事實，業據被告於偵查及本院時供認不諱（臺灣臺南地
    方檢察署109年度偵字第12794號卷一《下稱偵卷》第15、21頁
    、臺灣臺南地方檢察署109年度偵字第12794號卷二第68頁、
    臺灣臺南地方法院109年度聲羈字第179號卷第24-25頁、本
    院卷第180-185頁），並有如下證據可資證明：
　㈠證人即購毒者陳建在（偵卷第310-315、390-391頁、原審卷
    二第401-417頁）、林坤慶（偵卷第244-250、301-303頁、
    原審卷二第146-164頁）、杜憲明（偵卷第188-195、235-23
    7頁、原審卷一第257-300頁、原審卷二第336-355頁）於警
    詢、偵查及原審時之證詞。證人即購毒者王瑞鴻（偵卷第10
    2-109、119-120、165-167頁）於警詢、偵查時之證詞。
　㈡被告與陳建在、杜憲明、林坤慶、王瑞鴻間之通訊監察譯文
    各1份（偵卷第35-39、321-323、41-47、197-200、49-53、
    253-255、59-61、113-114頁）、臺灣臺南地方法院109年度
    聲搜字第734號搜索票1紙、臺南市政府警察局麻豆分局搜索
    扣押筆錄、扣押物品目錄表、扣押物品收據各2份（偵卷第6
    9-85頁）、王瑞鴻、杜憲明、林坤慶、陳建在之臺灣臺南地
    方檢察署鑑定許可書、偵辦毒品危害防制條例案送驗尿液編
    號與真實姓名對照表編號名冊各1份（偵卷第127、151、217
    -221、277-285、351-355頁）、臺灣臺南地方法院109年度
    聲監字第160號通訊監察書暨電話附表1份（原審卷一第181-
    183頁）、臺南市政府警察局麻豆分局偵查隊109年3月2日偵
    查報告1份（原審卷一第178-180頁）、偵查隊隊長冷澤泉10
    9年10月30日職務報告暨檢附之甲○○警詢筆錄1份（原審卷一
    第328-334頁）、原審109年11月16日勘驗筆錄及附件1份（
    原審卷一第385-453頁）、原審就起訴書附表所製作之勘驗
    譯文《含簡訊》1份（原審卷二第7-39頁）、原審就起訴事實
    各日販賣對象之通聯紀錄擷圖1份（原審卷二第41-66頁）、
    被告之本案全部通聯紀錄擷圖1份（原審卷二第67-105頁）
    、被告通聯紀錄之基地台位置google路線圖1份（原審卷二
    第229-329頁）附卷可稽。
　㈢門號0000000000號行動電話1支（含SIM卡1張），扣案可證。
二、依上所述，被告上開任意性自白，核與卷內之積極證據相符
    ，堪信為真實。又被告於本院時供陳：我是賺自己施用毒品
    的量等語（本院卷第121頁），自堪認定被告從中獲取利潤
    ，確有藉此以營利之意圖，至為灼然。
三、至被告雖於本院時辯稱：附表編號2部分，陳建在是將錢交
    給共犯女子，錢也是共犯女子拿走云云。惟查，證人陳建在
    於警詢時證稱：於附表編號2所示之時、地，是由被告同夥
    女子將甲基安非他命交給我，我再將錢拿給被告本人等語（
    偵卷第314頁），且於原審時證述：於附表編號2所示之時、
    地，我是從另一個女子手中拿到毒品甲基安非他命，我再拿
    新臺幣（下同）3,000元給被告，我會把錢拿給被告，因為
    我是打電話給被告的。我與被告該次之通訊監察譯文有說「
    3個人」、「要拿3,000」，所以該次是購買3,000元甲基安
    非他命，且我確實有拿3,000元給被告等語（原審卷二第414
    -416頁）。由此可知，附表編號2部分之交易金額應為3,000
    元，且陳建在確係將該3,000元價金交予被告，而非該不詳
    年籍姓名之成年女子甚明。從而，被告所辯上情，顯不足採
    。
四、從而，本案事證明確，被告上開販賣第一、二級毒品之犯行
    ，均堪認定，應依法論科。
參、論罪科刑：　
一、被告行為後，毒品危害防制條例第4條第1項、第2項及第17
    條第2項業於109年1月15日修正公布，並自公布後6個月後即
    109年7月15日生效施行。而修正前毒品危害防制條例第4條
    第1項、第2項規定：「製造、運輸、販賣第一級毒品者，處
    死刑或無期徒刑；處無期徒刑者，得併科新臺幣二千萬元以
    下罰金」、「製造、運輸、販賣第二級毒品者，處無期徒刑
    或七年以上有期徒刑，得併科新臺幣一千萬元以下罰金」，
    修正後規定：「製造、運輸、販賣第一級毒品者，處死刑或
    無期徒刑；處無期徒刑者，得併科新臺幣三千萬元以下罰金
    」、「製造、運輸、販賣第二級毒品者，處無期徒刑或十年
    以上有期徒刑，得併科新臺幣一千五百萬元以下罰金」，經
    比較新舊法結果，修正後之法定刑較修正前提高。又修正前
    毒品危害防制條例第17條第2項規定：「犯第4條至第8條之
    罪於偵查及審判中均自白者，減輕其刑」，修正後則規定：
    「犯第4條至第8條之罪於偵查及歷次審判中均自白者，減輕
    其刑」，就偵審自白減輕其刑規定經比較結果，新法增加『
    歷次』審判中均自白之條件，是以修正前毒品危害防制條例
    第17條第2項規定較有利於被告。依刑法第2條第1項前段之
    規定，本件自應適用行為時即修正前毒品危害防制條例第4
    條第1項、第2項之規定論處，並適用較有利於被告之修正前
    毒品危害防制條例第17條第2項規定。　　
二、核被告就附表編號7至10部分所為（計4罪），均係犯修正前
    毒品危害防制條例第4條第1項之販賣第一級毒品罪；就附表
    編號1至6部分所為（計6罪），均係犯修正前毒品危害防制
    條例第4條第2項之販賣第二級毒品罪。被告與不詳年籍姓名
    之成年女子就附表編號2所示之犯行，有犯意之聯絡及行為
    之分擔，應論以共同正犯。
三、罪數：　　
　㈠被告就附表編號7至10所示之販賣第一級毒品海洛因；就附表
    編號1至6所示之販賣第二級毒品甲基安非他命，各自持有上
    開毒品之低度行為，應均為其販賣之高度行為所吸收，均不
    另論罪。　　　
　㈡被告所犯如附表編號7至10之販賣第一級毒品罪、附表編號1
    至6之販賣第二級毒品罪所示各罪，犯意各別，行為互殊，
    應予分論併罰。　
四、刑之減輕：　
　㈠按修正前毒品危害防制條例第17條第2項規定：「犯第4條至
    第8條之罪於偵查及審判中均自白者，減輕其刑」。查被告
    就附表編號7至10所示販賣第一級毒品犯行、附表編號1至6
    所示販賣第二級毒品犯行，已於偵查及本院時均自白犯行，
    爰依修正前毒品危害防制條例第17條第2項之規定減輕其刑
    。
　㈡關於刑法第59條之適用：
  ⒈按刑事審判旨在實現刑罰權之分配的正義，故法院對有罪被
    告之科刑，應符合罪刑相當之原則，使輕重得宜，罰當其罪
    ，以契合社會之法律感情，此所以刑法第57條明定科刑時應
    審酌一切情狀，尤應注意該條所列10款事項以為科刑輕重之
    標準，並於同法第59條賦予法院以裁量權，如認犯罪之情狀
    顯可憫恕，認科以最低度刑仍嫌過重者，得酌量減輕其刑。
    又刑法第59條關於犯罪之情狀顯可憫恕，認科以最低刑度仍
    嫌過重者，得減輕其刑之規定，係立法者賦予審判者之自由
    裁量權，俾就具體之個案情節，於宣告刑之擇定上能妥適、
    調和，以濟立法之窮。是該條所謂犯罪之情狀，乃泛指與犯
    罪相關之各種情狀，自亦包含同法第57條所定10款量刑斟酌
    之事項，亦即該二法條所稱之情狀，並非有截然不同之領域
    。而94年2月2日修正公布、95年7月1日施行之刑法第59條修
    正立法理由稱：「本條所謂『犯罪之情狀可憫恕』，自係指裁
    判者審酌第57條各款所列事項以及其他一切與犯罪有關之情
    狀之結果」等語，亦同此旨趣。從而，審判法院此項自由裁
    量職權之行使，倘無明顯濫權或失當，應予尊重，無許當事
    人依憑主觀任指為違法（最高法院105年度台上字第853號判
    決意旨參照）。基此，審判法院於裁判上適用第59條酌減其
    刑時，自應就犯罪一切情狀（包括第57條所列舉之10款事項
    ），予以全盤考量，審酌其犯罪有無可憫恕之事由，以為判
    斷，並不排除第57條所列舉10款事由之審酌，如其程度達於
    確可憫恕，非不得予以酌減。查被告雖有販賣海洛因予王瑞
    鴻1次、杜憲明3次之犯行，然金額為500元（1次）、1,000
    元（1次）、2,000元（2次），與一般「中盤」或「大盤」
    毒梟有異，仍屬小額零售，犯罪情節尚非重大，且被告於偵
    查及本院審理中自白，業如前述，足見犯後已具有悔意。本
    院審酌以上各情，認倘就被告如附表編號7至10所示販賣第
    一級毒品之犯行，論處減刑後之最低本刑有期徒刑15年，仍
    不免予人情輕法重之感，且難謂符合罪刑相當性及比例原則
    ，更無從與大量販賣毒品與不特定多數人施用，藉以牟取暴
    利之情有所區隔，是就被告販賣第一級毒品之犯罪情狀相較
    於法定之重刑，在客觀上當足以引起一般人之同情，縱給予
    宣告減輕後之法定最低刑度，猶嫌過重，爰就被告如附表編
    號7至10所示販賣第一級毒品犯行部分，均依刑法第59條規
    定酌減其刑，並依法遞減之。
　⒉按刑之量定，為求個案裁判之妥當性，法律固賦予法院裁量
    權，但此項裁量權之行使，除應依刑法第57條規定，審酌行
    為人及其行為等一切情狀，為整體之評價，並應顧及比例原
    則與平等原則，使罪刑均衡，輕重得宜，以契合社會之法律
    感情。又刑法第59條之酌量減輕其刑，必於犯罪之情狀，在
    客觀上足以引起一般之同情，認為顯可憫恕，且即予宣告法
    定最低度之刑，猶嫌過重者，始有其適用。查被告為圖一己
    私利，販賣第二級毒品予他人，所為係戕害國民身心健康之
    行為，實屬不該；復被告於短短1個多月內，即為前開6次販
    賣第二級毒品甲基安非他命之犯行，販賣頻率非低；且其於
    犯罪時，亦無任何特殊之原因與環境等因素。又修正前毒品
    危害防制條例第4條第2項規定，販賣第二級毒品之最輕法定
    本刑為七年以上有期徒刑（得併科罰金），而被告所犯上開
    各次販賣第二級毒品犯行，均已依修正前毒品危害防制條例
    第17條第2項之規定予以減輕其刑，則其所犯上開各次販賣
    第二級毒品罪經減刑之後，已難認有何「情輕法重」之情事
    。從而，其與刑法第59條所規定之要件，已有不符，自無再
    依該條酌減其刑之適用。是被告及辯護人請求就被告所犯各
    次販賣第二級毒品罪部分再依該條規定酌減刑度，尚難採憑
    。　　
肆、撤銷改判理由：
一、原判決以被告上開販賣第一、二級毒品之犯行，事證明確，
    因予論罪科刑，固非無見。惟查，被告已於本院時自白所有
    犯行，故本件應有修正前毒品危害防制條例第17條第2項規
    定之適用，原審「未及審酌」上情，而未予適用上開規定予
    以減輕其刑，尚有未洽。被告上訴意旨原否認犯罪，並就販
    賣第二級毒品部分，請求依刑法第59條規定減輕其刑，雖無
    理由，惟其事後已坦承認罪，而以原審未及審酌上情致量刑
    過重為由，指摘原判決不當，則非無理由，自應由本院將原
    判決關於有罪部分（含所定應執行刑），予以撤銷改判，期
    臻適法。
二、爰審酌被告明知海洛因、甲基安非他命係戕害他人身心之毒
    品，竟無視國家杜絕毒品犯罪禁令，為貪圖不法利益，仍鋌
    而走險販毒牟利，戕害國民身心健康，危害社會治安，應予
    非難。惟念及被告犯後終能坦承犯行，犯後態度尚可。兼衡
    被告販賣第一、二級毒品之人數、次數、販賣毒品之金額、
    所得利益。暨被告自陳國中肄業之智識程度，入監前從事洗
    碗工，收入不定，離婚，有1名未成年子女，患有肝硬化、
    高血壓、糖尿病等疾病等一切情狀，分別量處如附表「論罪
    科刑及沒收」欄所示之刑，並定其應執行有期徒刑九年，以
    示懲儆。　　
三、沒收：
　㈠扣案之行動電話1支（含門號0000000000號SIM卡1張），係被
    告所有供本案販賣第一、二級毒品所用之物，應依毒品危害
    防制條例第19條第1項規定，予以宣告沒收。
　㈡未扣案如附表所示各次販賣犯行取得之價款，為被告販賣毒
    品之犯罪所得，應依刑法第38條之1第1項前段宣告沒收，並
    依同條第3項規定諭知於全部或一部不能沒收或不宜執行沒
    收時，追徵其價額。
　㈢以上諭知之沒收，併執行之。　
據上論斷，應依刑事訴訟法第369條第1項前段、第364條、第299
 條第1項前段，毒品危害防制條例第4條第1項（修正前）、第2
項（修正前）、第17條第2項（修正前）、第19條第1項，刑法第
2條第1項前段、第11條前段、第28條、第59條、第51條第5款、
第38條之1第1項前段、第3項，判決如主文。
本案經檢察官胡晟榮提起公訴，檢察官劉榮堂到庭執行職務。
中　　華　　民　　國　　110 　年　　6 　　月　　10　　日
                  刑事第三庭    審判長法　官  陳連發
                                      法　官  何秀燕
                                      法　官  洪榮家
以上正本證明與原本無異。
如不服本判決應於收受送達後20日內向本院提出上訴書狀，其未
敘述上訴理由者，並得於提起上訴後20日內向本院補提理由書（
均須按他造當事人之人數附繕本）「切勿逕送上級法院」。
　　　　　　　　　　　　　　　　　　　書記官  謝麗首　　
中　　華　　民　　國　　110 　年　　6 　　月　　10　　日
附錄本案論罪科刑法條：
修正前毒品危害防制條例第4條第1項、第2項：
製造、運輸、販賣第一級毒品者，處死刑或無期徒刑；處無期徒
刑者，得併科新臺幣 2 千萬元以下罰金。
製造、運輸、販賣第二級毒品者，處無期徒刑或7年以上有期徒
刑，得併科新臺幣1千萬元以下罰金。
附表：
編號 時間 地點 對象 交易方式 論罪科刑及沒收 備註    1 109年3月23日晚上11時35分許 臺南市○○區○○路0段000巷00號前 陳建在 陳建在於109年3月23日下午4時36分許、5時2分許起，持門號0000000000號行動電話，與被告持用之門號0000000000號行動電話聯繫後，由被告於左列時、地，將甲基安非他命1包販賣予陳建在，並得款7,000元。 甲○○販賣第二級毒品，處有期徒刑肆年。扣案行動電話壹支（含門號○○○○○○○○○○號SIM卡壹張），沒收。未扣案之犯罪所得新臺幣柒仟元沒收，於全部或一部不能沒收或不宜執行沒收時，追徵其價額。 起訴書附表編號1 2 109年4月17日晚上7時32分許 臺南市○○區○○路0號「○○國小」附近某巷道中 同上 被告於109年4月17日上午11時53分許起，持門號0000000000號行動電話，與陳建在持用之門號0000000000號行動電話聯繫後，被告與不詳年籍姓名之成年女子於左列時間，到達左列地點，先由該女子將甲基安非他命1包交予陳建在，再由陳建在將3,000元（起訴書誤載為2,000元）交予被告。 甲○○共同販賣第二級毒品，處有期徒刑參年玖月。扣案行動電話壹支（含門號○○○○○○○○○○號SIM卡壹張），沒收。未扣案之犯罪所得新臺幣參仟元沒收，於全部或一部不能沒收或不宜執行沒收時，追徵其價額。 起訴書附表編號2 3 109年3月28日凌晨4時10分許 臺南市○○區○○000○00號前 林坤慶 被告於109年3月28日凌晨2時42分許起持門號0000000000號行動電話，與林坤慶持用之門號0000000000號行動電話聯繫後，由被告於左列時、地，將甲基安非他命1包販賣予林坤慶，並得款500元。 甲○○販賣第二級毒品，處有期徒刑參年捌月。扣案行動電話壹支（含門號○○○○○○○○○○號SIM卡壹張），沒收。未扣案之犯罪所得新臺幣伍佰元沒收，於全部或一部不能沒收或不宜執行沒收時，追徵其價額。 起訴書附表編號3 4 109年3月30日晚上10時許 臺南市○○區○○000○00號前 同上 林坤慶於109年3月30日凌晨1時6分許起持門號0000000000號行動電話，與被告持用之門號0000000000號行動電話聯繫後，由被告於左列時、地，將甲基安非他命1包販賣予林坤慶，並得款2,000元。 甲○○販賣第二級毒品，處有期徒刑參年玖月。扣案行動電話壹支（含門號○○○○○○○○○○號SIM卡壹張），沒收。未扣案之犯罪所得新臺幣貳仟元沒收，於全部或一部不能沒收或不宜執行沒收時，追徵其價額。 起訴書附表編號4 5 109年4月12日晚上9時許 臺南市○○區○○000○00號前 同上 林坤慶於109年4月12日晚上8時6分許起持門號0000000000號行動電話，與被告持用之門號0000000000號行動電話聯繫後，由被告於左列時、地，將甲基安非他命1包販賣予林坤慶，並得款2,000元。 甲○○販賣第二級毒品，處有期徒刑參年玖月。扣案行動電話壹支（含門號○○○○○○○○○○號SIM卡壹張），沒收。未扣案之犯罪所得新臺幣貳仟元沒收，於全部或一部不能沒收或不宜執行沒收時，追徵其價額。 起訴書附表編號5 6 109年4月27日晚上10時50分許 臺南市○○區○○000○00號前 同上 被告於109年4月27日晚上8時55分許起持門號0000000000號行動電話，與林坤慶持用之門號0000000000號行動電話聯繫後，由被告於左列時、地，將甲基安非他命1包販賣予林坤慶，並得款2,000元。 甲○○販賣第二級毒品，處有期徒刑參年玖月。扣案行動電話壹支（含門號○○○○○○○○○○號SIM卡壹張），沒收。未扣案之犯罪所得新臺幣貳仟元沒收，於全部或一部不能沒收或不宜執行沒收時，追徵其價額。 起訴書附表編號6 7 109年5月30日上午9時21分許 臺南市安南區○○路0段某統一超商前 王瑞鴻 王瑞鴻於109年5月30日上午6時24分許、7時16分許起，持門號0000000000號行動電話，與被告持用之門號0000000000號行動電話聯繫後，由被告於左列時、地，將海洛因1包販賣予王瑞鴻，並得款500元。 甲○○販賣第一級毒品，處有期徒刑柒年捌月。扣案行動電話壹支（含門號○○○○○○○○○○號SIM卡壹張），沒收。未扣案之犯罪所得新臺幣伍佰元沒收，於全部或一部不能沒收或不宜執行沒收時，追徵其價額。 起訴書附表編號8 8 109年3月23日下午1時37分許起至同日下午2時3分許前之間某時許 臺南市○○區○○路0段000巷00號前 杜憲明 杜憲明於109年3月23日上午11時24分許起持門號0000000000號行動電話，與被告持用之門號0000000000號行動電話聯繫後，由被告於左列時、地，將海洛因1包販賣予杜憲明，並得款2,000元。 甲○○販賣第一級毒品，處有期徒刑柒年玖月。扣案行動電話壹支（含門號○○○○○○○○○○號SIM卡壹張），沒收。未扣案之犯罪所得新臺幣貳仟元沒收，於全部或一部不能沒收或不宜執行沒收時，追徵其價額。 起訴書附表編號10 9 109年3月23日下午3時6分許 臺南市○○區○○路0段000巷00號前 同上 杜憲明於109年3月23日下午2時4分、6分許起，持門號0000000000號行動電話，與被告持用之門號0000000000號行動電話聯繫後，由被告於左列時、地，將海洛因1包販賣予杜憲明，並得款1,000元。 甲○○販賣第一級毒品，處有期徒刑柒年捌月。扣案行動電話壹支（含門號○○○○○○○○○○號SIM卡壹張），沒收。未扣案之犯罪所得新臺幣壹仟元沒收，於全部或一部不能沒收或不宜執行沒收時，追徵其價額。 起訴書附表編號11 10 109年4月9日下午5時18分許 臺南市○○區○○路0段000巷00號000房 同上 被告於109年4月9日上午11時10分許起持門號0000000000號行動電話，與杜憲明持用之門號0000000000號行動電話及00-0000000號公用電話聯繫後，由被告於左列時、地，將海洛因1包販賣予杜憲明，並得款2,000元。 甲○○販賣第一級毒品，處有期徒刑柒年玖月。扣案行動電話壹支（含門號○○○○○○○○○○號SIM卡壹張），沒收。未扣案之犯罪所得新臺幣貳仟元沒收，於全部或一部不能沒收或不宜執行沒收時，追徵其價額。 起訴書附表編號12